臺灣臺北地方法院民事簡易判決
111年度北簡字第10187號
原      告  花旗（台灣）商業銀行股份有限公司


法定代理人  莫兆鴻  
訴訟代理人  陳巧恩  
            陳正欽  
被      告  劉育孜  


上列當事人間請求給付簽帳卡消費款等事件，本院於中華民國11
1年8月9日言詞辯論終結，判決如下：
    主      文
被告應給付原告新臺幣參萬陸仟陸佰捌拾柒元，及其中新臺幣參
萬肆仟玖佰陸拾參元，自民國一百一十一年五月二十五日起至清
償日止，按週年利率百分之十五計算之利息。
被告應給付原告新臺幣壹拾參萬壹仟壹佰參拾貳元，及其中新臺
幣壹拾貳萬參仟捌佰零貳元，自民國一百一十一年四月二十五日
起至清償日止，按週年利率百分之十點九九計算之利息。
被告應給付原告新臺幣貳萬陸仟貳佰柒拾陸元，及其中新臺幣貳
萬伍仟壹佰零陸元，自民國一百一十一年五月二十五日起至清償
日止，按週年利率百分之十五計算之利息。
原告其餘之訴駁回。
訴訟費用新臺幣貳仟壹佰元由被告負擔百分之九十九，餘由原告
負擔。
本判決第一項得假執行。但被告以新臺幣參萬陸仟陸佰捌拾柒元
為原告預供擔保，得免為假執行。
本判決第二項得假執行。但被告以新臺幣壹拾參萬壹仟壹佰參拾
貳元為原告預供擔保，得免為假執行。
本判決第三項得假執行。但被告以新臺幣貳萬陸仟貳佰柒拾陸元
為原告預供擔保，得免為假執行。
    事實及理由
一、本件被告經合法通知，未於言詞辯論期日到場，核無民事訴
    訟法第386條所列各款情事，爰依原告之聲請，由其一造辯
    論而為判決，合先敘明。
二、原告主張：被告分別於民國107年9月6日、106年10月16日與
    原告訂立信用卡使用契約，並分領用原告所發行之VISA信用
    卡使用(卡號末3碼分別為090《下稱A信用卡》、288《下稱B信
    用卡》)，依約被告得持卡於特約商店記帳消費並應依約繳付
    消費款項，詎被告自111年2月7日起即未依約繳款，迭催不
    理，至111年5月24日止，其中A信用卡尚積欠消費款本金新
    臺幣（下同）34,963元，利息1,724元，逾期滯納金1,200元
    ，合計37,887元，其中B信用卡尚積欠消費款本金25,106元
    ，利息1,170元，逾期滯納金1,200元，合計27,476元；被告
    又於107年8月14日與原告訂立滿福貸申請書暨約定書，向原
    告借款145,000元，約定借款期間自107年8月16日起至112年
    8月16日止，利息按固定週年利率10.99%計算，嗣於108年12
    月18日簽訂滿福貸信用額度動用/調整申請書，借款本金調
    整為289,294元，分36期清償，詎被告自110年11月8日起即
    未依約繳款，迭催不理，至111年4月24日止，尚欠本金123,
    802元，利息6,130元，違約金1,200元，合計131,132元，爰
    依契約法律關係起訴請求，並聲明：㈠被告應給付原告37,88
    7元，及其中34,963元，自111年5月25日起至清償日止，按
    週年利率15%計算之利息。㈡如主文第2項所示。㈢被告應給付
    原告27,476元，及其中25,106元，自111年5月25日起至清償
    日止，按週年利率15%計算之利息。
三、被告經合法通知，未於言詞辯論期日到場，亦未提出書狀作
    何聲明陳述。
四、本院得心證之理由：
　㈠請求給付信用卡消費款本金與利息及信用貸款本金、利息與
    違約金部分：　
　　經查，原告前揭主張，業據其提出與所述相符之信用卡申請
    書2份、信用卡約定條款、滿福貸申請書暨約定書、滿福貸
    個人信用貸款約定書、滿福貸信用額度動用/調整申請書、
    電腦帳務明細3份、請求金額計算表、月結單3份為證(見本
    院卷第17-76、83-121頁)，又被告經合法通知，既未於言詞
    辯論期日到場爭執，復未提出書狀答辯以供本院斟酌，依民
    事訴訟法第436條第2項、第280條第3項、第1項之規定，即
    視同自認原告之主張，堪認原告上開主張為真實。故原告請
    求被告給付A信用卡消費款本金34,963元，利息1,724元，合
    計36,687元，及B信用卡消費款本金25,106元，利息1,170元
    ，合計26,276元，暨信用貸款本金123,802元，利息6,130元
    ，違約金1,200元，合計131,132元，均洵屬有據。
  ㈡請求給付信用卡逾期滯納金部分：
    按定型化契約條款，乃企業經營者為與不特定多數消費者訂
    立同類型契約之用，所提出預先擬定之契約條款。由於該條
    款內容係企業經營者所預先、片面擬定，通常僅為自身之最
    大利益考量，將不利益之風險轉嫁由消費者承擔，而一般消
    費者於訂約之際，亦因缺乏詳細審閱之機會及能力，或因市
    場壟斷而無選擇機會，或因經濟實力、知識水準造成締約地
    位實質上之不平等，以致消費者對於該內容僅能決定接受或
    不接受，別無討價還價之餘地。又104年2月4日修正之銀行
    法第47條之1第2項已增訂「自一百零四年九月一日起，銀行
    辦理現金卡之利率或信用卡業務機構辦理信用卡之循環信用
    利率不得超過年利率百分之十五」之規定。依原告訂定之信
    用卡約定條款第15條第2項約定循環信用利息最高按週年利
    率15%計算，同條第5項約定當期繳款延滯時，計收逾期滯納
    金（即違約金）300元，連續2期延滯繳款時，第2期計收逾
    期滯納金400元，連續3期延滯繳款時，第3期計收逾期滯納
    金500元，但最高連續收取期數不得超過3期（見本院卷第74
    -75頁），而本件原告已就被告未清償部分之款項收取按週
    年利率15%計算之循環信用利息(見本院卷第87、111頁)，則
    合併上述循環信用利息、逾期滯納金計算，有規避銀行法第
    47條之1規定之法定利率上限予以巧取利益之嫌，是原告請
    求給付A信用卡及B信用卡逾期滯納金各1,200元部分，本院
    認對被告有失公平，爰予刪除此二部分之請求。
　㈢從而，原告據以提起本訴，請求被告給付如主文第1、2、3項
    所示之金額及利息，為有理由，應予准許，逾此範圍之請求
    ，為無理由，應予駁回。
五、本件原告勝訴部分係就民事訴訟法第427條訴訟適用簡易程
    序所為被告敗訴之判決，依同法第389條第1項第3款規定，
    應依職權宣告假執行，並依同法第392條第2項規定，依職權
    宣告被告預供擔保，得免為假執行。
六、訴訟費用負擔之依據：民事訴訟法第79條。本件訴訟費用額
    ，依後附計算書確定如主文第5項所示金額。
中　　華　　民　　國　　111 　年　　8 　　月　　26　　日
                  臺北簡易庭  法　官  葉藍鸚
訴訟費用計算書
項　　　　目             金 　額（新臺幣）　　    備  註
第一審裁判費　　　       2,100元
合　　　　計　　　       2,100元
以上正本係照原本作成。
如不服本判決，應於判決送達後20日內向本庭提出上訴狀（須按
他造當事人之人數附繕本）。如委任律師提起上訴者，應一併繳
納上訴審裁判費。
中　　華　　民　　國　　111 　年　　8 　　月　　26　　日
                              書記官  翁嘉偉